臺灣高雄地方法院刑事判決　　　　　　　　　　　　九十三年度訴字第一一九九號
　　公　訴　人　臺灣高雄地方法院檢察署檢察官
　　被　　　告　甲○○
右列被告因違反毒品危害防制條例案件，經檢察官提起公訴（九十三年度毒偵緝字第
一四○號），並經本院合議庭裁定改依簡式審判程序審理，本院判決如左：
    主  文
甲○○施用第一級毒品，累犯，處有期徒刑柒月。
    事  實
一、甲○○曾於民國八十六年間因違反肅清煙毒條例案件，經本院以八十六年度訴字
    第一一九三號判處有期徒刑三年二月確定，嗣於八十八年二月五日縮短刑期假釋
    出監付保護管束後，於八十九年十二月四日保護管束期滿執行完畢，猶不知悔改
    ，其前因施用毒品案件，經本院裁定送觀察、勒戒後，認有繼續施用毒品之傾向
    ，並由本院裁定令入戒治處所施以強制戒治，嗣停止戒治交付保護管束期滿，而
    由臺灣高雄地方法院檢察署檢察官於九十二年四月二日以九十二年度戒毒偵字第
    二八八號為不起訴處分確定。詎其仍未戒除毒癮，竟基於施用第一級毒品海洛因
    之犯意，於前揭強制戒治執行完畢釋放後五年內，即於九十二年八月二十六日某
    時許，在高雄縣湖內鄉○○路○段四五三號住處附近，以將海洛因摻入香菸吸食
    之方式，施用第一級毒品海洛因一次。嗣於同年八月二十七日下午三時許，甲○
    ○為警在高雄縣政府警察局岡山分局採尿室強制採驗尿液，而查獲上情。
二、案經高雄縣政府警察局湖內分局報請臺灣高雄地方法院檢察署檢察官偵查起訴。
    理  由
一、按本件被告甲○○所犯係死刑、無期徒刑、最輕本刑為三年以上有期徒刑以外之
    罪，其於準備程序就前揭被訴事實為有罪之陳述，經受命法官告知簡式審判程序
    之旨，並聽取被告與公訴人之意見後，本院認無不得或不宜改依簡式審判程序進
    行之情事，爰依刑事訴訟法第二百七十三條之一第一項規定，裁定由受命法官獨
    任進行簡式審判程序，合先敘明。
二、訊據被告甲○○對於前揭時地施用第一級毒品海洛因一次之犯行，業已坦認不諱
    ，且警方對被告所採集之尿液檢體經送檢驗結果，確呈嗎啡陽性反應（按海洛因
    注射入人體後，水解還原成嗎啡，再循嗎啡之代謝方式排出體外，已據行政院衛
    生署藥物食品檢驗局以（73）藥檢壹字第０三０二二一號函說明綦詳），此有台
    灣檢驗科技股份有限公司濫用藥物尿液檢驗報告及列管毒品人口尿液檢體採集送
    驗紀錄表各一紙附卷可稽，足認被告施用第一級毒品海洛因之自白應與事實相符
    。又被告前因施用毒品案件，經裁定送觀察、勒戒後，因有繼續施用毒品之傾向
    ，並由本院裁定令入戒治處所施以強制戒治，嗣停止戒治交付保護管束期滿，由
    臺灣高雄地方法院檢察署檢察官於九十二年四月二日以九十二年度戒毒偵字第二
    八八號為不起訴處分確定之事實，有前開不起訴處分書、臺灣高等法院被告全國
    前案紀錄表及臺灣高雄地方法院檢察署刑案資料查註紀錄表各一份附卷可按。從
    而，被告於經觀察、勒戒及強制戒治執行完畢釋放後，五年內再犯施用第一級毒
    品罪之事實，堪予認定。本案事證明確，自應依法論科。
三、按被告行為後，九十二年七月九日修正公布之毒品危害防制條例業已於九十三年
    一月九日起生效施行，其中有關施用毒品者之訴追條件部分，修正前毒品危害防
    制條例第二十三條第二項係規定：「依前項規定為不起訴之處分（指經依強制戒
    治或交付保護管束期滿，應由檢察官為不起訴之處分）後，五年內再犯第十條之
    罪，不適用前項規定（意指應由檢察官依法追訴）」，而修正後毒品危害防制條
    例第二十三條第二項則規定：「觀察、勒戒或強制戒治執行完畢釋放後，五年內
    再犯第十條施用毒品之罪者，應依法追訴」。本件被告前因施用毒品案件，經裁
    定送觀察、勒戒後，因有繼續施用毒品之傾向，並由本院裁定令入戒治處所施以
    強制戒治，嗣停止戒治交付保護管束期滿，業由臺灣高雄地方法院檢察署檢察官
    為不起訴處分確定後，五年內再犯本件施用毒品之罪，無論依修正前後毒品危害
    防制條例第二十三條第二項之規定，均應依法追訴審判，且修正前後毒品危害防
    制條例第十條關於施用毒品之法定刑度相同，修正後之新法並無不利於被告之情
    形，依刑法第二條第一項前段規定，自應依裁判時之法律即修正後毒品危害防制
    條例之規定論處，應予敘明。次按海洛因係屬毒品危害防制條例第二條第二項第
    一款所稱之第一級毒品，依法不得持有、施用，被告竟持之施用，是核被告所為
    ，係犯毒品危害防制條例第十條第一項之施用第一級毒品罪。被告持有第一級毒
    品海洛因進而施用，其持有第一級毒品海洛因之低度行為，應為施用之高度行為
    所吸收，不另論罪。又被告前因違反肅清煙毒條例案件，經本院以八十六年度訴
    字第一一九三號判處有期徒刑三年二月確定，嗣於八十九年十二月四日執行完畢
    之事實，有臺灣高等法院被告全國前案紀錄表及臺灣高雄地方法院檢察署刑案資
    料查註紀錄表各一份附卷可按，其於有期徒刑執行完畢後五年內，再犯本件有期
    徒刑以上之罪，為累犯，應依刑法第四十七條規定加重其刑。爰審酌被告前因施
    用毒品，經觀察、勒戒及強制戒治之執行後，仍未戒絕毒品，再度施用毒品，顯
    見其戒除毒癮之意志薄弱，無視於毒品對於自身健康之戕害及國家對於杜絕毒品
    犯罪之禁令，實有入監矯治之必要，惟念及被告犯後已坦承犯行，其施用毒品乃
    戕害自己身心之行為，尚未損及他人，且其僅有施用一次，情節非重等一切情狀
    ，量處如主文所示之刑，以資懲儆。
據上論斷，應依刑事訴訟法第二百七十三條之一第一項、第二百九十九條第一項前段
，毒品危害防制條例第十條第一項、第二十三條第二項、刑法第二條第一項前段、第
十一條前段、第四十七條，判決如主文。
本案經檢察官詹美玲到庭執行職務。
中      華      民      國      九十三      年    六    月      十五    日
                                  臺灣高雄地方法院刑事第八庭
                                            法  官  吳俊龍
右正本證明與原本無異。
如不服本判決，應於判決送達後十日內，向本院提出上訴狀。
                                            書記官  許麗珠
中      華      民      國      九十三      年    六    月      十五    日
附錄本判決論罪法條：
毒品危害防制條例第十條
施用第一級毒品者，處六月以上五年以下有期徒刑。
施用第二級毒品者，處三年以下有期徒刑。
